【裁判字號】    92,交抗,5
【裁判日期】    920123
【裁判案由】    聲明異議
【裁判全文】
臺灣高等法院高雄分院刑事裁定                        九十二年度交抗字第五號
    抗  告  人
    即受處分人  甲○○  男  五.
右列抗告人因違反道路交通管理處罰條例案件，不服臺灣高雄地方法院九十一年度交
聲字第六九號（中華民國九十一年十一月二十八日）裁定，提起抗告，本院裁定如
左：
      主  文
抗告駁回。
      理  由
一抗告意旨略以：(一)抗告人前已提及，警員認定另一部計程車係黃燈即通過，則本人
  駕車跟隨其後，若有交警在路口指揮，抗告人絕對不會被攔下，而視同闖紅燈。(二)
  警員劉志輝並未問抗告人是何燈號經過，且只看到抗告人車確實於建軍路綠燈時是
  在馬路口中，並未看到計程車與抗告人之等候情形。(三)請鈞院查明於實地在當時之
  路況，由三多路往建軍路之車輛是否必須等到建軍路綠燈時才能通過。為此爰依法
  提起抗告云云。
二按汽車駕駛人，行經有燈光號誌管制之交岔路口闖紅燈者，處新臺幣一千八百元以
  上五千四百元以下罰鍰；汽車駕駛人違反第五十三條者，除依原條款處罰外，並予
  記違規點數三點，道路交通管理處罰條例第五十三條及第六十三條第一項第三款分
  別定有明文。
三經查：
(一)本市○○路及建軍路口為三時向號誌，抗告人於民國九十一年九月四日上午七時五
  十五分許，適建軍路為綠燈、三多路為紅燈，抗告人乃自三多路左轉建軍路，並非
  三多路為黃燈時即左轉而來，否則交警僅會加以勸導，而不會開單，且抗告人當時
  尚且向現場執勤之交警劉志輝要求開單罰輕一點，當場經交警劉志輝詢問抗告人是
  何種燈號過來，抗告人乃無法回答。至另一執勤警員確在前攔下一部計程車，但有
  無對該計程車開單，非交警劉志輝所處理，故其僅針對抗告人違規事實開單等節，
  業經證人即本件當日執行舉發之警員劉志輝於原審調查時證述明確（見原審卷第十
  二頁至第十四頁）。足認抗告人確係於高雄市○○路上之燈號已經轉換為紅燈後，
  始左轉建軍路。
(二)至與抗告人同遭警方攔下之計程車司機是否同遭舉發，對抗告人違規之事實並不生
  影響，抗告人自不得以其他違規之人未受舉發，而主張其本身之違規亦應不受舉發
  。又抗告意旨謂請查明當時之路況由三多路往建軍路之車輛是否必須等到建軍路綠
  燈時才能通過云云。惟路況車流量多時，三多路左轉建軍路之車輛必須等待建軍路
  綠燈時才能通過，雖與一般路況車流量多時之事實相符，然此亦不足以證明抗告人
  確係於三多路上之燈號為綠燈時即已左轉建軍路，實亦無從據此為有利抗告人之認
  定。是以抗告人所辯，應係事後卸責之詞，顯不足採。
四原審法院依前揭規定依法駁回抗告人之異議，經核尚無不合；抗告人抗告意旨，仍
  執前詞，指摘原裁定不當，為無理由，應予駁回。
據上論斷，應依刑事訴訟法第四百十二條，裁定如主文。
中    華    民    國      九十二      年      一      月     二十三   日
                              臺灣高等法院高雄分院刑事第六庭
                                  審判長法官  王憲義
                                        法官  范惠瑩
                                        法官  謝靜雯
右正本證明與原本無異。
不得再抗告。
                                  法院書記官  廖素珍
中    華    民    國      九十二      年      一      月     二十三   日


司法院資訊處製作；財團法人民間司法改革基金會備份。
